# 会计政策变更还是会计估计变更

提问人：xmqdp 时间：2013-12-26 21:49:28
您公司坏账准备提取方法，是指主体对应收款项是否可以收回以及可以收回多少之结果不确定的事项以最近可利用的信息为基础所作的判断。由于商业活动中内在的不确定因素影响，财务报表中的应收账款项目不能精确地计量，而只能加以估计。估计涉及以最近可利用的、可靠的信息为基础所作的判断。显然您公司对估计进行了变更。

回答人：chenyiwei
赞同此观点。坏帐准备的计提方法、信用风险组合划分、计提比例的变化所导致的计提金额变动均属于会计估计变更。